最　高　行　政　法　院　裁　定
　　　　　　　　　　　　　94年度裁字第00550號
上　訴　人　暢達文具有限公司
代　表　人　甲○○
被 上訴 人　財政部臺灣省北區國稅局
代　表　人　許虞哲
　　　　　　　　　　　　送達代收人　乙○○
上列當事人間因營利事業所得稅事件，上訴人對於中華民國92年
9月4日臺北高等行政法院91年度訴字第3638號判決，提起上訴，
本院裁定如下：
　　主  文
上訴駁回。
上訴審訴訟費用由上訴人負擔。
　　理  由
一、按對於高等行政法院判決之上訴，非以其違背法令為理由，
    不得為之，行政訴訟法第242條定有明文。依同法第243條第
    1項規定，判決不適用法規或適用不當者，為違背法令；判
    決有同法條第2項所列各款情形之一者，為當然違背法令。
    又提起上訴，應以上訴狀表明上訴理由並應添具關於上訴理
    由之必要證據，復為同法第244條第1項第4款及第2項所明定
    。是當事人提起上訴，如以原審判決有不適用法規或適用不
    當為理由時，其上訴狀應有具體之指摘，並揭示該法規之條
    項或其內容；如以原審判決有上開規定所列各款情形之當然
    違背法令為理由時，其上訴狀應揭示合於該款之事實。如上
    訴狀未依此項方法表明，或其所表明者，顯與上開法條規定
    之情形不相合時，即難認為已對原審判決之違背法令有具體
    之指摘，其上訴自難認為合法。
二、本件上訴意旨略以：原判決既認李文鑫犯罪集團受到檢調單
    位偵訊，且扣押其所有客戶之所有帳冊，而上訴人係委託新
    大昌聯合事務所記帳，因被李文鑫犯罪集團波及查扣，只有
    李文鑫或新大昌聯合事務所始有被查扣之證據，上訴人並無
    此資料，原審及被上訴人未向檢調機關調閱系爭帳冊，豈可
    依據所得稅法第83條規定依同業利潤課稅？又上訴人84年度
    （即本年度）全年之營業額較83年趨拙，而83年稽徵機關繳
    款通知書原課徵營利事業所得稅新台幣（下同）912,716元
    ，經申復查帳後，改課徵13,763元，則84年之營業淨利額自
    應在83年之營業淨額下，其得課徵之稅額，自亦應少於83年
    之課徵額，原判決認被上訴人以同業利潤標準課稅並無違誤
    ，違背論理法則，並有判決不備理由之違法云云。
三、查原判決以：依原處分卷附台北縣調查站查扣函送被上訴人
    處理之查扣資料，僅有手稿資料、分類帳一本計38頁及財產
    目錄，並無上訴人84年度帳簿憑證及有關文據、營業稅繳款
    書、統一發票及統一發票購買證、相關成本表等資料，上訴
    人復未能舉證其84年度帳簿憑證係經有關機關調閱或查扣以
    實其說，自難認其主張為真實。再上訴人84年度之帳簿憑證
    既非有關機關因公調閱，致不能提示調查供核，自無營利事
    業所得稅查核準則第11條第4項末段規定之適用。則被上訴
    人於通知上訴人提示本年度帳證文據供核，上訴人逾期未提
    示，乃以上訴人帳載不完備，憑證不齊全，致無法查核，遂
    按同業利潤標準據以核定，並無違誤，而駁回上訴人之訴，
    業已詳敘其認定之理由，上訴人係就原審取捨證據認定事實
    之職權行使指摘原判決不當，而非表明該判決所違背之法令
    及其具體內容，暨依訴訟資料合於該違背法令之具體事實，
    難認其已合法表明上訴理由。依首揭說明，其上訴難認合法
    ，應予駁回。
四、依行政訴訟法第249條第1項前段、第104條、民事訴訟法第
    95條、第78條，裁定如主文。
中    華    民    國    94    年    3     月   31     日
                  第五庭審判長法  官　趙　永　康
                              法  官　鄭　淑　貞
                              法  官　黃　淑　玲
                              法  官　侯　東　昇
                              法  官  林  文  舟
以  上  正  本  證  明  與  原  本  無  異
中    華    民    國    94    年    3    月    31     日
　　　　　　　　　　　　　　　書記官　阮　桂　芬
